臺灣高等法院高雄分院刑事裁定　　　　　96年度交抗字第67號
抗　告　人
即異議人（
受處分人）　甲○○
上列抗告人因違反道路交通管理處罰條例聲明異議案件，不服臺
灣高雄地方法院中華民國96年1 月17日裁定（95年度交聲字第81
0 號），提起抗告，本院裁定如下：
    主  文
抗告駁回。
    理  由
一、高雄市政府民國95年10月18日高市府交裁字第裁32-Z000000
    00號裁決意旨略以：異議人即受處分人甲○○於民國94年8
    月19日10時36分許，駕駛車牌號碼YK-4656 號自用小客車，
    行經最高速限100 公里之國道1 號北上273 公里處時，為警
    以科學儀器測得該車時速113 公里，超速13公里。經國道公
    路警察局第四警察隊警員以該車有違反道路交通管理處罰條
    例第33條第1 項規定之行為，而掣單逕行舉發。依道路交通
    管理處罰條例第33條第1 項之規定，裁處新臺幣（下同）6,
    000 元罰鍰，並依道路交通管理處罰條例第63條第1 項記違
    規點數1 點。
二、異議意旨略以：(一)異議人否認於上開所述之時地並超速行駛
    ；(二)裁決書未附相關證據；(三)裁決書所載舉發違規法條不明
    確，未載明係違反道路交通管理處罰條例第33條第1 項第幾
    款；(四)依道路交通管理事件統一裁罰基準表及處理細則之規
    定，超速未滿20公里，最高罰鍰應為4,500 元；(五)依道路交
    通管理處罰條例第7 條之2 第3 項之規定，採用固定或非固
    定式科學儀器取得證據資料證明者，於一般道路須至少於10
    0 公尺，於高速公路、快速公路須至少於300 公尺前，明顯
    標示之，但本件警方舉發時，並未擺設警告標示。為此聲明
    異議，請求撤銷原處分云云。
三、原審以汽車行駛於高速公路或設站管制之道路，而不遵管制
    之規定者，處汽車駕駛人新臺幣3 千元以上6 千元以下罰鍰
    ，並記違規點數1 點，94年12月18日修正，95年7 月1 日施
    行前之道路交通管理處罰條例第33條第1 項、第63條第1 項
    第1 款分別定有明文。(一)本件異議人於94年8 月19日10時36
    分許，駕駛車牌號碼YK-4656 號自用小客車，行經最高速限
    100 公里之國道1 號北上273 公里處，被警以雷射槍測定行
    速113 公里，限速100 公里，超速13公里，經國道公路警察
    局第四警察隊警員以該車有違反道路交通管理處罰條例第33
    條第1 項規定之行為，而掣單逕行舉發之事實，為異議人所
    是認，且有經異議人簽名之內政部警政署國道公路警察局第
    四警察隊94年8 月19日公警局交字第Z00000000 號舉發違反
    道路交通管理事件通知單1 份附卷可稽（見原審卷第7 頁）
    ，堪認屬實。(二)證人即舉發之內政部警政署國道公路警察局
    第四警察隊警員郭仲義於原審法院95年12月18日調查時結證
    稱：「本件是在國道1 號北上273 公里處以雷射槍測定異議
    人駕駛之自小客車行速113 公里，當時測距是242.4 公里，
    即測定位置與該部車輛之距離，而該處限速為100 公里，測
    得後依規定攔停」等語；另證人即舉發之內政部警政署國道
    公路警察局第四警察隊警員莊昆池亦結證稱：「攔停異議人
    之後，有將本件雷射測速槍之證明文件拿給他看」等語（見
    原審卷第28-32 頁）。又本件舉發單位所使用之雷達測速器
    於本件舉發之前，最近一次檢定日期為94年5 月25日一節，
    有證人郭仲義及莊昆池於原審法院95年12月18日調查時提出
    之臺灣光學有限公司函文在卷可證（見原審卷第33頁），足
    見本件舉發過程所使用之測速器應無故障或錯誤。則依上開
    證人郭仲義及莊昆池之證言，其等取締異議人超速時所用者
    係雷射測速槍，為科技儀器，具有客觀及高度之精密性，且
    又明確鎖定異議人之車輛，並未錯誤認定。而證人郭仲義及
    莊昆池係擔任公職之警員，其公正執法應可期待；且上開2
    位證人已在原審法院作證時具結在案，其等與異議人素無仇
    隙，並無構陷異議人之必要及冒偽證受刑事處罰之風險；且
    查無任何證據足資證明執勤員警有捏造事實、違法取締之情
    事，則執勤警員本其加強道路交通管理、維護交通秩序、確
    保交通安全職責所為之逕行舉發，自應受到合法、正確而真
    正之推定，上開2 位證人之上開證言應堪採信。是以，異議
    人有於94年8 月19日10時36分，駕駛車牌號碼YK-4656 號自
    用小客車，行經最高速限100 公里之國道1 號北上273 公里
    處時行速113 公里，而超速13公里之情事，堪予認定。故異
    議人辯稱其未超速云云，不可採信。而本件違規事實，業經
    上開2 位證人證述明確，如上所述，則本件舉發確有所據，
    而非如異議人所陳之毫無證據。異議人所指摘異議意旨各情
    ，自屬誤會。(三)參諸94年12月18日修正，95年7 月1 日施行
    之道路交通管理處罰條例第7 條之2 第3 項固然規定「對於
    前項第九款之違規行為（即行車速度超過規定之最高速限或
    低於規定之最低速限），採用固定或非固定式科學儀器取得
    證據資料證明者，於一般道路須至少於1 百公尺，於高速公
    路、快速公路須至少於3 百公尺前，明顯標示之。」然查，
    異議人係在94年8 月19日違規被警舉發，當時該條項尚未施
    行，自不能以規定適用於本案件。是本件舉發警員於設置測
    速照相設備之處所前方，縱未設有類似「前有測速照相」之
    標示，其舉發程序仍無不法之處。異議人執此指摘，並無可
    取。(四)按聲明異議，無停止執行之效力，但依法裁定停止執
    行者，不在此限，道路交通案件處理辦法第15條定有明文。
    又違反道路交通管理事件行為人，未依規定自動繳納罰鍰，
    或未依規定到案聽候裁決，處罰機關應依基準表逕行裁決之
    ；又違反道路交通管理處罰條例第33條第1 項規定，逾越應
    到案期限30日以上者，裁罰6,000 元，違反道路交通管理事
    件統一裁罰基準及處理細則第44條第1 項、違反道路交通管
    理事件統一裁罰基準表分別訂有明文。而異議人於94年8 月
    19日即已合法收受送達，上開第四警察隊所製發公警局交字
    第Z00000000 號之舉發通知單，其上註明之應到案日期為94
    年9 月3 日；異議人並未依規定自動繳納罰鍰（最低額），
    高雄市政府復於95年10月18日開立違反道路交通管理事件裁
    決書（高市府交裁字第裁32-Z00000000號），亦經95年10月
    25日合法送達等情，為異議人所不爭執，並有上開舉發通知
    單、裁決書及其送達證明文件附卷可憑，足認實在。則本件
    異議人既未依規定自動繳納罰鍰，而高雄市政府於上開裁決
    書裁處罰鍰6,000 元，且記違規點數1 點，核屬有據。故異
    議人以此爭執裁處罰鍰金額不當，自無理由。(五)至本件內政
    部警政署國道公路警察局第四警察隊94年8 月19日公警局交
    字第Z00000000 號舉發違反道路交通管理事件通知單、高雄
    市政府高市府交裁字第裁32-Z00000000號95年10月18日開立
    之違反道路交通管理事件裁決書，固然僅填載舉發違反法條
    為道路交通管理處罰條例第33條第1 項，而未載明係該條項
    第幾款。惟審諸上開文件中此外其餘各項關於違規時間、地
    點、車輛、違規事實等記載均為翔實，足資明確顯示本件違
    規事實，而得以據此審認所違規之條款係該條項第1 款至明
    。則上開漏載違反之道路交通管理處罰條例第33條第1 項「
    第1 款」，尚不影響本件舉發之效力。故異議人據此為異議
    理由，亦屬無由。
四、原審依依道路交通管理處罰條例第87條第2 項、道路交通案
    件處理辦法第19條，裁定駁回異議之聲明。經核尚無不合。
    抗告人仍執陳詞提起抗告，並無理由，應予駁回。
五、據上論結，應依道路交通案件處理辦法第26條，刑事訴訟法
    第412 條，裁定如主文。
中　　華　　民　　國　　96　　年　　5 　　月　　1　　 日
                  刑事第二庭  審判長法  官  林正雄
                                    法  官  黃壽燕
                                    法  官  陳啟造
以上正本證明與原本無異。
不得再抗告。
中　　華　　民　　國　　96　　年　　5 　　月　　1 　　日
                                    書記官  彭筱瑗
